【裁判字號】    97,台上,1707
【裁判日期】    970424
【裁判案由】    違反毒品危害防制條例
【裁判全文】
最高法院刑事判決            九十七年度台上字第一七０七號
上  訴  人  甲○○
上列上訴人因違反毒品危害防制條例案件，不服台灣高等法院台
中分院中華民國九十七年二月十五日第二審判決（九十六年度上
訴字第三一四九號，起訴案號：台灣台中地方法院檢察署九十六
年度毒偵字第五二一七號），提起上訴，本院判決如下：
    主  文
上訴駁回。
    理  由
按刑事訴訟法第三百七十七條規定：上訴於第三審法院，非以判
決違背法令為理由不得為之；是提起第三審上訴，應以原判決違
背法令為理由，係屬法定要件；如果上訴理由書狀並未依據卷內
訴訟資料具體指摘原判決不適用何種法則或如何適用不當，或所
指摘原判決違法情事顯與法律規定得為第三審上訴理由之違法情
形不相適合時，均應認其上訴為違背法律上之程式，予以駁回。
本件原判決引用第一審判決書記載之事實、證據及理由，以上訴
人甲○○自警詢至原審審理之自白，核與中山醫學大學附設醫院
檢驗科藥物檢測中心尿液檢驗報告書相符，因認上訴人有本件犯
行，乃維持第一審論處上訴人施用第一級毒品罪刑（累犯，處有
期徒刑一年二月）之判決，駁回上訴人在第二審之上訴。自形式
上觀察，原判決並無違背法令之情形。上訴意旨略以：施用毒品
罪本質具有反覆性、延續性之特徵，在刑法評價上應成立一罪，
即學理上所稱之「集合犯」。上訴人於民國九十六年五月間施用
第一級毒品，經第一審法院另案判刑確定，嗣因施用毒品成癮，
而反覆、持續施用至同年七月三十日止，雖刑法修改為一罪一罰
，但上訴人施用無間斷，應視為一罪，原判決就本件施用犯行，
另行論處，顯有違法。又依刑法第六十六條規定，減輕其刑，係
減輕刑度至二分之一，原判決依自首規定減輕，但仍科處有期徒
刑一年二月，顯有違法等語。
惟查：依卷內資料，上訴人於第一審及原審審理中僅自白於九十
六年七月三十日施用第一級毒品一次，並未供稱係自同年五月間
開始未間斷施用至該日止，況前案係於同年五月間施用，本件係
於刑法修正後之同年七月三十日施用，且上訴人於審理中亦未辯
稱本件施用之犯行，與前案有裁判上一罪關係，迨法律審之本院
始為此主張，殊非合法之上訴理由。又刑法第六十六條前段係規
定：「減輕其刑至二分之一」，並非「減輕其刑二分之一」，是
減輕其刑之幅度，為事實審法院職權裁量之事項，而依原判決之
認定，上訴人係累犯，先依法加重其刑，又合於自首規定，再減
輕其刑，乃量處上訴人有期徒刑一年二月，其裁量權之行使，於
法並無不合，上訴意旨執此指摘，亦非適法。綜上，應認上訴人
之上訴違背法律上之程式，予以駁回。
據上論結，應依刑事訴訟法第三百九十五條前段，判決如主文。
中    華    民    國  九十七  年    四    月  二十四  日
                      最高法院刑事第九庭
                          審判長法官  林  永  茂
                                法官  吳  昆  仁
                                法官  蘇  振  堂
                                法官  蕭  仰  歸
                                法官  何  菁  莪
      本件正本證明與原本無異
                                      書  記  官
中    華    民    國  九十七  年    四    月   三十   日
                                                 H


司法院資訊處製作；財團法人民間司法改革基金會備份。
